臺灣臺北地方法院民事判決　　　　　　　 93年度勞訴字第1號
原　　　告　丁○○
訴訟代理人　魏千峰律師
　　　　　　周滄賢律師
　　　　　　丙○○
被　　　告　德記洋行股份有限公司
法定代理人　乙○○
訴訟代理人　梁懷信律師
複代理人　　林文鵬律師
　　　　　　林晉宏律師
　　　　　　張亞婷律師
訴訟代理人　蔡正廷律師
上列當事人間給付薪資等事件，本院於中華民國九十四年八月三
十日言詞辯論終結，判決如下：
    主    文
被告應給付原告新台幣拾萬元，及自民國九十二年十月二十
四日起至清償日止，按年息5%計算之利息。
原告其餘之訴駁回。
訴訟費用由被告負擔百分之七；餘由原告負擔。
本判決第1項得假執行。但被告如以新台幣拾萬元為原告預
供擔保後，得免為假執行。
原告其餘假執行之聲請駁回。
    事實及理由
一、原告主張：其自民國86年6月間起任職被告德記洋行股份有
    限公司（以下稱德記洋行公司），為不定期勞動契約之勞工
    。嗣於89年升任協理。兩造於91年1月1日另行簽訂聘僱合約
    ，約定其擔任被告公司商機開發處協理，年薪為新台幣（以
    下同）1,599,000元，分13個月給付，月薪123,000元（內含
    伙食津貼1,800元），而被告於簽訂聘僱合約後雖給付其簽
    約金25萬元，惟並未改變其為被告之受僱人之事實。詎被告
    竟於92年6月23日發函通知終止兩造間之契約，惟兩造間既
    訂有不定期勞動契約，其在被告片面終止契約後請求繼續工
    作，為被告所拒絕，自構成僱用人受領勞務遲延，其自得依
    民法第487條規定，請求非法解僱期間之工資。另依兩造聘
    僱合約第4條約定，公司獲利差額的1.5 %為其年資紅利，而
    被告於91年度獲利1億4千5百萬元，於90年獲利1億1千2百萬
    元，獲利差額為3千3百萬元，按比例計算後，其於92年3 月
    即可獲得33萬元年資紅利；又被告應給付其90年度改革績效
    獎金150萬元。兩者合計為183萬元，請求如訴之聲明第2項
    所示等語。並聲明：(一)被告應給付原告504,000元及自起訴
    狀繕本送達被告翌日（按即92年10月24日）起至清償日止，
    按年息5%計算之利息；被告應自民國92年10月16日起至事實
    審言詞辯論終結日止，按月給付原告144,000元，及自每月
    應給付日之翌日起至清償日止，按年息5%計算之利息。(二)被
    告應給付原告1,830,00 0元，及自起訴狀繕本送達被告翌日
    （按即92年10月24日）起至清償日止，按年息5%計算之利息
    。(三)第1、2項聲明，願供擔保請准宣告假執行。
二、被告則以：伊於91年1月1日與原告簽訂系爭聘僱合約書，而
    由同期間與被告簽約證人陳兆良、朱賓杰之證言及訴外人郭
    志榮之書面聲明，可知原告及全部管理團隊成員均在意思自
    由下簽訂聘僱契約，亦均明瞭所簽訂之聘僱合約係屬委任契
    約，伊自得隨時終止契約；惟如認兩造間之契約關係屬僱傭
    而非委任，則因原告在處理事務時未盡受僱人之善良管理人
    之注意義務，致伊公司因堆積大量庫存而遭受鉅額虧損，已
    構成勞動基準法（下稱勞基法）第11條第5款之不能勝任工
    作之情事，伊亦得依法予以資遣；原告請求33萬元紅利並無
    依據，兩造間亦無所謂「改革績效獎金」之約定，原告憑空
    請求90年度改革績效獎金150萬元，實無理由等語，資為抗
    辯。並聲明：(一)原告之訴及假執行之聲請均駁回。(二)如受不
    利判決，願供擔保請准宣告免為假執行。
三、兩造不爭執之事實：
  (一)原告自86年6月任職被告公司，並於89年起任被告公司協理
    。91年1月1日兩造簽訂書面聘僱合約，約定原告擔任被告公
    司商機開發處協理，年薪為新台幣（以下同）1,599,000元
    ，分13個月給付，月薪123,000元（內含伙食津貼1,800元）
    ，而被告於簽訂聘僱合約後並給付原告簽約金25萬元。被告
    於92年6月23日發函原告終止兩造間契約關係，原告遂於92
    年6月30日離職。
  (二)91年1月1日簽訂聘僱合約前，兩造間為僱傭關係。
  (三)系爭聘僱合約為真正。
  (四)依兩造聘僱合約第4條約定原告得請求年終紅利。
  (五)被告公司自87年3月31日起即有勞基法之適用。
  (六)被告曾於91年10月8日因金門高粱酒業務案中給付原告獎金
    247,000元。
四、得心證之理由：
    本件經本院於94年1月27日協商整理後，兩造間主要之爭執
    點應在於：
    (一)原告簽訂系爭聘僱合約後，與被告間是否仍具有人格從屬
      性？是否仍為僱傭關係？
    (二)原告有無不堪勝任工作之情形？被告以此為由終止契約是
      否有據？
    (三)原告可否請求被告給付年資紅利及績效獎金？
    (四)原告每月所領薪資中之交通津貼補助21,000元是否為工資
      ？
    經查：
（一）原告主張其自86年6月間起任職被告公司，嗣於89年升任
      為協理，繼於91年1月1日簽訂聘僱合約，約定擔任被告公
      司商機開發處協理，年薪為1,599,000元，分13個月給付
      ，月薪123,000元（內含伙食津貼1,800元），而被告於簽
      訂聘僱合約後並給付其簽約金25萬元，詎被告竟於92年6
      月23日發函通知終止兩造間之契約，經其向台北市勞工局
      申請調解而不成立等之事實，已據其提出勞保投保資料表
      、聘僱合約、德記洋行股份有限公司92年6月23日德記人
      資九二字第0623之3號函、台北市勞工局協調會議記錄等
      件為證（見本院調解卷第8頁至16頁、第18頁），並為被
      告所不否認，堪信為真正。原告主張其雖簽訂聘僱合約並
      領取簽約金25萬元，惟並未改變其為被告之受僱人之事實
      ，被告違法終止兩造間之契約，構成僱用人受領勞務遲延
      ，其得依民法第487條規定，請求非法解僱期間之工資，
      及依聘僱合約第4條約定，其於92年3月即可獲得33萬元年
      資紅利、被告並應給付其90年度改革績效獎金150萬元等
      語，則為被告所否認，並以上開情詞置辯。
（二）就原告簽訂系爭聘僱合約後，與被告間是否仍具有人格從
      屬性？是否仍為僱傭關係？之爭點部分：
    １按稱僱傭者，謂當事人約定，一方於一定或不定之期限內
      為他方服勞務，他方給付報酬之契約。民法第482條定有
      明文。又稱委任者，謂當事人約定，一方委託他方處理事
      務，他方允為處理之契約（同法第528條規定參照），再
      參照同法第529條補充規定，關於勞務給付之契約，不屬
      於法律所定其他契約之種類者，適用關於委任之規定。故
      勞務給付契約包括僱傭、委任、承攬及勞基法所規定之勞
      動契約，非謂所有勞務給付契約均屬僱傭契約。公司法第
      29條第1項前段規定，公司得依章程規定置經理人，其委
      任、解任及報酬，依左列規定定之。從而，經理人究為委
      任或僱傭關係，自應就個案之具體情形予以認定，尚非可
      一概認定為即屬委任關係。
    ２依兩造所不爭執為真正之系爭聘僱合約前言之約定，被告
      係敦聘原告擔任被告公司商機開發處協理職務，並於第二
      條約定原告之固定薪資為年薪1,599,000元，分13個月給
      付，月薪123,000元（內含伙食津貼1,800元），另於第一
      條有關「工作時間」則約定，公司依據您的工作職掌與工
      作地點，訂定出不同的工作時間，請參閱「員工手冊」，
      您有責任與義務在要求的時限內，完成公司交付之工作內
      容及職務（見本院調解卷第10頁）。顯為約定原告應完成
      被告所交付之工作內容及職務，而非僅在由原告單純提供
      勞務而已。
    ３原告雖主張其工作內容與勞動條件於簽訂系爭聘僱合約之
      前後並無何不同，而被告之員工手冊並未提及原告之工作
      職掌，雖為被告所自陳在卷（見本院卷2第3頁），被告亦
      未舉證證明原告之工作內容於簽訂系爭聘僱合約之前後有
      何不同，原告上開主張就工作內容部分雖非無據。惟查，
      原告簽訂聘僱合約後，被告業於91年2月7日匯款給付原告
      簽約金25萬元等情，為原告所不否認，並有被告提出之密
      件1件在卷可稽（見本院卷1第89頁）。足見原告簽訂系爭
      聘僱合約後，其勞動條件已有變更，且原告於簽約後至92
      年6月23日即被告通知表示終止兩造間之契約前止，均未
      曾向被告表示不欲收受該簽約金之意思，顯見其對此一勞
      動條件已有所變更之事實亦早有認識。
    ４另經訊據證人即被告公司原人事處長陳兆良到庭證稱略以
      ：「當初要談這份合約之前，所有的管理團隊成員都是德
      記的一般僱傭員工，因為被提升為管理團隊成員，所以我
      們都先收到口頭告知，我們被提升為管理團隊成員會是一
      個委任制的狀況，我當初是人事處長，所以公司的總經理
      特別請我把這份合約擬出．．．，針對合約的內容可以提
      出個人意見及修改討論之後，所有人依據自由意志決定是
      否加入團隊。」、．．．「（問：契約的第4條，當時變
      成委任制度的精神？）擬定合約的時候，原來的所有成員
      都有原來的一般性僱傭合約，改成這份合約最大的不同就
      是年終紅利的部分，就是所有團隊的成員可以依據公司的
      獲利狀況分享公司的利潤。」等語（見本院卷2第140、
      141頁）、．．．及「（問：當時有無告知這些管理團隊
      ，簽約後就沒有勞動基準法適用？）我有明確告知。．．
      ．當時是有舉例說明，在沒有這個保護底下，公司得隨時
      取消這份合約，所以才會在合約裡面列了一的第八項的部
      份，如果隨時解約有一個賠償條款，第二有增列一個簽約
      金。．．．如果成為這樣的團隊成員，因為用績效作為導
      向，所以你所負責的部門的職責，績效不彰的話公司可以
      解約，但是大家說隨時被解約沒有賠償，所以才會列一個
      聘僱關係的終止上有一個薪資的補貼。．．．年終紅利也
      是績效導向去說明，這樣比一般員工得到更多的金額．．
      ．。所以合約制定的精神．．．，得到簽約金及年終紅利
      遠超過一般性的僱傭合約。」等語（見本院卷2第144至第
      146頁）。另一證人即被告公司當時之商機開發處協理朱
      賓杰亦到庭證稱略以：「簽約半個月前或一個月內我們有
      接到口頭通知，會簽署一份委任合約．．．，簽約當天我
      們是一個討論會議，大家把意見及合約的意義都有充分表
      達，最後才簽約。」、「當時商機開發處協理只有我與原
      告二人，我們在工作上的分類是我負責含酒精類的商品，
      他負責非酒精類的商品；工作內容上，所有產品的引進及
      對新產品的評估，產品的未來對公司策略上有無代理空間
      ，銷售財務預測，行銷企劃、合約簽訂，細部執行，最後
      對執行結果負責。我們對於我所負責項目的部門的人事有
      全權的決定權。」、「（問：陳先生當時有無告訴證人，
      這個合約與以前的合約有什麼不同？）答：當時告訴我們
      這個合約簽立後我們不再受勞動基準法的保護。」等語（
      見本院卷2第153、155、158頁）。益證原告於簽訂聘僱合
      約時，應即已知悉其可獲得被告給付之簽約金25萬元，及
      得領取獎金及紅利等，且法律關係將有所變更，而不再受
      勞基法之保護等情，原告主張其取得簽約金及獎金僅係兩
      造間僱傭契約所定較優厚之條件云云，尚非可取。
    ５原告雖主張其係受壓迫在不得已之情形下簽訂系爭合約云
      云，然為被告所否認，依民事訴訟法第277條前段規定，
      自應由主張該有利於己事實之原告負舉證責任。惟原告迄
      未能舉證證明，其所稱已非可取。況原告簽約後，迄被告
      終止契約前，均未曾表示有何受壓迫情事，且被告公司當
      時尚有其他同仁經徵詢後選擇維持原約，或已簽訂新合約
      且收取簽約金後事後反悔再退還簽約金，而仍繼續留任被
      告公司者，為原告所不爭；而系爭合約於年終紅利、簽約
      金、特別休假等方面，均較簽約前為有利於原告等情，亦
      為原告所不否認，足見被告辯稱原告於簽約當時顯有充分
      時間與自由意志選擇維持原合約而不簽訂系爭合約，被告
      無從強迫原告做出違反其個人意願之事等語，即屬可取。
    ６又原告並非機械性地為被告公司提供勞務，而係有獨立依
      職權代表被告公司簽約、下訂單及裁量處理事務之權限者
      ，此觀諸原告為被告公司擬定之促銷活動資料（見本院調
      解卷第19至40頁）及被告提出之訂購單12件在卷可稽（見
      本院卷1第62至75頁）可知，原告之工作內容係本於其專
      業，自行裁量處理事務之方法。雖該等資料上另有包括被
      告之總經理在內之多人簽名，惟訊據證人陳兆良證稱略以
      ：「（問：原證六第10頁、第14頁證人有看過，這在公司
      活動的地位及性質如何？）答：．．．因為它是促銷活動
      案，所以會牽涉其他的相關單位．．．，牽涉的部門較廣
      ，所以相關成員都要簽署，特別是在價格結構上。原來公
      司有標準價盤，因為作促銷活動會改變公司的價盤，相對
      會影響公司的獲利高低。．．．」等語（見本院卷2第150
      頁）；證人朱賓杰亦另證稱略以：「（問：證人負責酒類
      ，酒類辦理這些活動是否要簽核？）答：如果是年度預算
      內的活動，不涉及利潤的降低及市場價格的變動，不需要
      再提簽核，如果涉及就要向管理團隊說明，需要財務部的
      人簽名。」、「（問：是否要總經理簽名？）對外的東西
      總經理都要簽名，改變公司的利潤結構總經理要簽名的。
      」等語（見本院卷2第159頁）。足見促銷活動因牽涉相關
      單位部門之配合，故須知會相關單位部門主管，或因促銷
      活動牽涉價格結構，較原來公司之標準價盤低之價格作促
      銷活動時，相對會影響公司的獲利高低，影響比較全面性
      ，始須知會財務主管或總經理，係屬被告公司分層負責制
      衡之一種機制，惟此種機制並不影響原告有獨立裁量事務
      處理方法權限之認定。且原告擔任被告之商機開發處協理
      ，為被告公司經營團隊之成員之一，其對外與其他公司（
      例如台鹽公司、信喜實業股份有限公司等）下訂單均無需
      經總經理之核准，亦有上開訂單可證，足見原告關於一定
      事務之處理，得在授權範圍內，自行裁量處理特定事務之
      方法，以完成委任之目的，其屬委任之性質甚明。至原告
      主張被證3之來往信件只是被告指示由其擔任與信喜公司
      聯絡，仍係在被告指揮監督下，及被告與台鹽公司之「綠
      迷雅行銷總經銷契約」實係由被告公司總經理乙○○與台
      鹽公司簽約，非其代表簽約，其祇係依指示執行而已云云
      。惟與上開訂單所示不符，且縱與台鹽公司之「綠迷雅行
      銷總經銷契約」係由被告公司總經理乙○○與台鹽公司簽
      約（見本院卷1第257至267頁），亦無礙原告嗣後單獨代
      為向該台鹽公司下訂單之事實，原告所稱仍不影響兩造間
      為委任關係之認定。
    ７原告雖另以其對於被告交辦事項並無自由決定是否承諾或
      接受之權，亦須受被告之工作指示，依被告公司工作規則
      ，須受被告考核，如違反勞動契約或工作規則而情節重大
      者，亦將遭解雇，及依系爭聘僱合約第8條第3款約定，被
      告得依工作規則終止聘僱關係（即懲戒），而本件被告亦
      主張原告「無法勝任工作」而終止契約，足見兩造具有勞
      動契約關係，其為被告之勞工等語，並提出被告公司工作
      規則節本1件為證（見本院卷1第315、316頁）。並為被告
      所不否認，固堪信為真。惟查，受任人處理委任事務，應
      依委任人之指示，並與處理自己事務為同一之注意，其受
      有報酬者，應以善良管理人之注意為之。民法第535條定
      有明文。足見於委任關係中，委任人仍得對受任人予以指
      示，受任人亦有遵守之義務，自不得以委任人對受任人有
      所指示，即謂該法律關係為僱傭關係，是原告此之所稱仍
      非可取。
    ８原告又主張被告曾於91年12月、92年3月、4月對其以警告
      函之方式懲戒，亦曾因無法準時上班而收到其主管即總經
      理要求以書面說明遲到原因，並有意將其之薪資調整為「
      計時報酬」（Part Time Package）；且依系爭聘僱合約
      第8條第3款約定，被告得依工作規則終止聘僱關係（即懲
      戒）；另依被告員工手冊第6章第2節「給假制度」，其須
      填具假卡並經總經理乙○○核准後方得請假，主張其為被
      告之勞工；且證人甲○○證稱：「口頭上有說遲到三次以
      上會解僱」、「後面才發警告函」、證人陳兆良亦證稱其
      看過被告總經理乙○○發給原告之警告函，並表示乙○○
      口頭說過接到三封警告信就準備辭職。又由被證19之工作
      規則可知，被告公司工作規則7.2懲戒事項第6點確將「遲
      到」列為懲戒事項，此益徵原告受被告公司高度管理規制
      等語，並提出被告91年12月、92年3月、4月對原告之警告
      函及其主管即被告公司總經理要求原告以書面說明遲到原
      因之電子郵件及工作規則節本等件為證（見本院卷1第346
      頁、365頁）。亦為被告所不否認，固亦堪信為真。惟查
      ，雇主對於經理人之出勤或請假之管理，係屬公司經營管
      理權中人事管理所必要，縱使雇主因此主張對於違反工作
      規則之經理人得予解雇，其真意亦屬終止契約，並不因此
      而改變原告為經理人之事實，是原告此之所稱仍無可取。
    ９原告另以其文件或申請單須經簽核、訂單登打與放行須依
      總經理規定、就採購事務上之核決權限甚少、被告對於其
      嚴格要求工作績效且明確指示須依公司規定程序處理、其
      辦理活動尚須財務長、公司發展暨積效管理部副總經理及
      總經理簽核方得執行、依原證27簽核注意事項之發送對象
      為「all list」、「Dear all」，內容則係告知總經理乙
      ○○之指示、原證32所示92年4月18日被告公司總經理電
      傳指示其當週工作內容等情，皆可證被告就其有指揮監督
      權限，其與被告公司間具有人格從屬性等語，並提出被告
      簽核注意事項3件及核決權限表1件為證（見本院卷1第342
      至345頁）。固亦為被告所不否認。惟查，依核決權限表
      所載，原告為商機處主管，其核決之採購事務包括「產品
      採購」、「進貨退回之核決」、「商品報廢（包括300萬
      元以下及超過300萬元等兩類）」、「存貨安全存量核定
      」等四項，該四項事務完全毋須經總經理、董事長及董事
      會之核決。足見原告確有相當程度之自主裁量權限，其與
      被告公司間應為委任關係無誤。
    １０又原告依系爭合約約定享有優渥之報酬、獎金及紅利，即
      ：系爭合約簽定時約定有簽約金，業如上述；另約定依
      據經營團隊之績效發放年終紅利及其他受雇員工所無之紅
      利發放獎勵制度，以年終紅利為例，依據系爭合約第4條
      第1項約定，乃由會計師依據該會計年度的稅前淨利（PBT
      ）與前一會計年度的稅前淨利之差異值的1.5%計算並核發
      ，由於「稅前淨利」為公司整體經營績效之指標，而當年
      度與前一年度兩個會計年度稅前淨利的差異值，即為公司
      兩會計年度間營收之成長幅度（若為負值，則屬萎縮），
      採此計算標準，乃係將原告努力善盡管理人責任後所獲得
      之紅利金額與公司營業績效之成長幅度緊密結合，故原告
      之工作績效與公司整體營收息息相關。足見原告於簽約後
      ，其自己之利益、風險與被告公司之利益、風險已合而為
      一，故該年終紅利之計算應非勞務對價，而係基於為自己
      計算與危險負擔而經營事業所獲得者。兩造於簽訂系爭契
      約後，被告給予原告之種種高額紅利、獎金、特殊優惠等
      ，益證原告之身分必非一般受僱員工，而是攸關公司經營
      績效良窳之高階經理人。：一般配予股東或員工之現金
      、股票等紅利制度，實與系爭合約第4條約定之年終紅利
      制度迥然不同。蓋依現行公司法約可區分二種紅利制度：
      一為股東紅利，一為員工紅利。前者係公司將該會計年度
      稅後淨利（即純益）提撥一定比例，按股東之持股數分配
      給每位股東；後者乃公司將該會計年度稅後淨利中一定比
      例，依據員工職位、考績、專案成就等分配給每位員工。
      惟系爭契約第4條並非採與前揭公司法規定之紅利制度相
      同之「稅後淨利」為給付紅利之基礎，而是採「稅前淨利
      」，較諸以「稅後淨利」為標準，原告所受之紅利金額亦
      遠大於員工或股東分紅之計算基礎。又「稅前淨利」為營
      業利益加上營業外收入再減去營業外支出後所得，由於未
      扣除稅額，故此係最貼近公司該年度營收之原貌，原告得
      以直接分享此一被告公司初始之營業收益，足證係被告公
      司為落實與原告「利益共享」之利益，且此約定非如股東
      或員工紅利僅可分配稅後之盈餘，此益證原告與被告公司
      間具有休戚與共之緊密關係。：由系爭契約第4條年終
      紅利之約定，足見充分反映原告應為民法528條以下及公
      司法29條所稱之「以善良管理人之注意義務為公司處理事
      務」，乃具有雇主性質之委任經理人。再由系爭契約有
      關特別休假之約定，原告為協理級享有每年14日之休（年
      ）假，且非以原告之工作年資亦非依勞基法相關規定作為
      休假之依據，故兩造間為委任契約關係自甚明確。另依
      原告薪資表所示（見本院卷1第195至203頁），原告自91
      年1月起至92年6月底止，與被告間從無請假被扣薪之情形
      ，可知原告之上班時間乃基於其應盡善良管理人義務之前
      提下充分自主，由此益證原告不用打卡上班乃其委任之本
      質始然。
    綜上，足見兩造間於原告簽訂系爭聘僱合約後，已變更為
      被告公司之經理人，與被告間即不再具有人格從屬性，被
      告辯稱兩造間已改變為委任關係，而非僱傭關係等語，即
      為可取。原告主張其雖簽訂系爭聘僱合約，惟與被告間仍
      具有人格從屬性，仍為僱傭關係云云，則非可取。
    按當事人之任何一方，得隨時終止委任契約。民法第549
      條第1項定有明文。另依系爭聘僱合約第八條聘僱關係之
      終止第(一)項約定，在民國九十二年六月三十日（含）前，
      您或公司的任何一方皆不得提出解約之申請，否則提出解
      約之一方必須給付對方，自提出解約日起，至民國九十二
      年六月三十止，等同月份（數）之固定（保障）薪資（未
      足一個月的部分依比例計算），做為賠償。（見本院調解
      卷第11頁）。而被告於92年6月23日通知原告終止契約關
      係，並給付相當於七日薪資，共33,600元予原告，為原告
      所不爭，依上開規定及約定，自無不合，兩造間之委任關
      係已於92年6月23日終止。從而，原告主張兩造間訂有不
      定期勞動契約，其在被告片面終止契約後請求繼續工作，
      為被告所拒絕，構成僱用人受領勞務遲延，其得依民法第
      487條規定，請求非法解僱期間之工資如訴之聲明第1項所
      示金額云云，即屬無據，不應准許。
（三）再就「原告可否請求被告給付年資紅利及績效獎金？」之
      爭點部分：
    １依系爭聘僱合約第四條年終紅利：第(一)項約定，係由會計
      師依據該會計年度的稅前淨利（PBT）與前一會計年度的
      稅前淨利（PBT）之差異值的1.5%計算，以核定發放之金
      額（見本院調解卷第10頁）。另據被告公司總經理乙○○
      署名之致股東報告書所載，被告於91年度營業利益至少可
      認定為1.45億元，相對於90年度營業利益1.12億元，改善
      績效應予肯定（見本院調解卷第45頁末行），並為被告所
      不否認，足見被告公司91年度與90年度獲利差額為3千3百
      萬元，按給付3分之2金額之比例（見該條第二項）計算後
      ，原告於92年3月即可獲得33萬元年終紅利（計算式：
      33,000,000X1.5%X2/3= 330,000）。
    ２被告雖辯稱依據伊公司91年度營業終了後公告並申報經會
      計師查核簽證之財務報告，其中損益表所示91年度稅前利
      益為5,946（仟元），純損13,674（仟元），與90年度稅
      前利益112,152（仟元），純益11l,882（仟元）相減為負
      值，原告依系爭聘僱合約第4條約定請求33萬元紅利，為
      無理由云云，並提出德記洋行股份有限公司財務報表暨查
      核報告1件為證（置於卷外，見該報告第4頁）。惟查，上
      開致股東報告書既經被告公司總經理乙○○署名，且已對
      外公開，自足堪信為業經被告公司計算，並應對被告公司
      及原告發生拘束力。被告雖以證人甲○○雖到庭證稱略以
      ：致股東報告書是年報，所作的資料會援用會計師的簽證
      報告，簽證報告會製作稅前盈餘及稅後盈餘，我們是依據
      會計師的查核報告再做項目重整，這是以前年度留下來在
      帳上，在今年度認列，所以才產生致股東報告書與會計師
      簽證不符的情形等語（見本院卷2第119頁），而抗辯不受
      該報告所拘束。惟查，證人甲○○亦證稱當日會計師及律
      師都在場（見同上頁），足證該致股東報告書上之數字縱
      未經會計師簽證，亦已足致原告及股東所信任，自不得於
      事後再以與會計師簽證財務報告之數字有所不同，而主張
      不受拘束。被告另以證人陳兆良及朱賓杰均證稱略以：（
      問：91年度你們是否符合發放年終紅利的條件？）答：不
      符合。(問：91年度是否可以依據合約第4條領取年終紅利
      ？）答：沒有符合條文。那年我們都沒領到等語（見本院
      卷2第144、154頁），而為抗辯。惟查，證人陳兆良及朱
      賓杰上開證詞均僅係伊等之個人意見，尚無從據以推翻上
      開致股東報告書之書面所載內容，被告以此為辯，即均無
      可取。
    ３綜上，原告主張據聘僱契約第四條之規定，請求被告給付
      33萬元紅利，自屬有據。
    ４原告另主張被告應給付其90年度改革積效獎金150萬元云
      云。然為被告所否認，依民事訴訟法第277條前段規定，
      當事人主張有利於己之事實者，就其事實有舉證之責任，
      自應由原告就該部分事實負舉證之責任。然原告迄未能舉
      證以實其說，依上開規定，其此部分主張即無可取。
（四）又兩造造間既為委任關係，而非僱傭關係，且經被告任意
      終止，則就「原告有無不堪勝任工作之情形？被告以此為
      由終止契約是否有據？」及「原告每月所領薪資中之交通
      津貼補助21,000元是否為工資？」之爭點，即均毋庸再予
      審究，附此敘明。
五、綜上所述，原告主張據聘僱契約第四條之規定，請求被告給
    付33萬元紅利，及自起訴狀繕本送達被告翌日（按即92年10
    月24日）起至清償日止，按年息5%計算之利息，為屬有據，
    應予准許。原告其餘關於請求被告給付工資504,000元及自
    起訴狀繕本送達被告翌日（按即92年10月24日）起至清償日
    止，按年息5%計算之利息及自92年10月16日起至事實審言詞
    辯論終結日止，按月給付144,000元，及自每月應給付日之
    翌日起至清償日止，按年息5%計算之利息及請求被告給付90
    年度改革積效獎金150萬元，及自起訴狀繕本送達被告翌日
    （按即92年10月24日）起至清償日止，按年息5%計算之利息
    之請求則均屬無據，不予准許。
六、本案事證已臻明確，兩造其餘主張陳述及所提之證據，均毋
    庸再予審酌，附此敘明。
七、假執行及免假執行之宣告：
    兩造陳明願供擔保，聲請宣告假執行或免為假執行，經核原
    告勝訴部分，所命給付之金額未逾50萬元之判決，依民事訴
    訟法第389條第1項第5款規定，爰依職權宣告得假執行，被
    告之聲請亦合於法律規定，爰酌定相當之擔保金額宣告之。
    至原告其餘假執行之聲請，因訴之駁回而失所依據，不予准
    許。
八、訴訟費用負擔之依據：民事訴訟法第第79條。
中　　華　　民　　國　　94　　年　　9 　　月　　21　　日
                  勞工法庭    法    　官　張明輝
以上正本係照原本作成
如對本判決上訴，須於判決送達後20日內向本院提出上訴狀
中　　華　　民　　國　　94　　年　　9 　　月　　22　　日
                    　　　　　法院書記官　周其祥
附錄：
民事訴訟法第392條
法院得宣告非經原告預供擔保，不得為假執行。
法院得依聲請或依職權，宣告被告預供擔保，或將請求標的物提
存而免為假執行。
依前項規定預供擔保或提存而免為假執行，應於執行標的物拍定
、變賣或物之交付前為之。
